【裁判字號】    99,交簡上,114
【裁判日期】    991109
【裁判案由】    過失傷害
【裁判全文】
臺灣臺南地方法院刑事判決          99年度交簡上字第114號
上  訴  人  臺灣臺南地方法院檢察署檢察官
上  訴  人  乙○○
即  被  告
上列上訴人因過失傷害案件，不服本院中華民國99年6月3日99年
度交簡字第487號第一審簡易判決（原起訴案號：臺灣臺南地方
法院檢察署99年度調偵字第147號），提起上訴，本院管轄之第
二審合議庭判決如下：
    主  文
上訴駁回。
    事實及理由
一、本案經本院審理結果，認第一審判決以被告乙○○觸犯刑法
    第284條第1項前段之過失傷害罪，依刑事訴訟法第449條第1
    項前段、第454條第2項，刑法284條第1項前段、第62條前段
    、第41條第1項前段，刑法施行法第1條之1，量處被告拘役
    35日，如易科罰金，以新臺幣1,000元折算1日，其認事用法
    及量刑均無不當，應予維持，並引用第一審判決書記載之事
    實、證據及理由（如附件）。
二、檢察官上訴意旨以：被告之過失傷害行為對於告訴人丙○○
    損害甚鉅，致告訴人受有「右橈骨骨折、胸部挫傷」等傷害
    ，告訴人為一板模工人，從事之工作亟需勞力，此傷害非僅
    造成告訴人數月無法工作，況日後工作因傷勢之影響，施力
    無法順暢，對告訴人造成之傷害可謂非輕，而原審未慮及至
    此，卻姑念被告坦承犯行，給付告訴人3萬5千元以為賠償，
    且告訴人傷勢非極為嚴重為由，僅判處告訴拘役35日，量刑
    尚嫌過輕解，請求撤銷改判等語。被告亦提起上訴，理由略
    以：案發時，被告有注意車前狀況，惟告訴人駕駛重機車，
    車速極快且疏未注意左方車應讓右方車先行駛，貿然通過，
    被告煞車不及，遂發生擦撞，告訴人肇事責任比例大於被告
    ，告訴人因駕駛機車而受傷，被告因駕駛自用小客車，倖免
    於難，卻須賠償告訴人要求的金錢，否則即須接受刑事裁判
    ，實屬不公。被告於案發後與告訴人於99年3月31日達成調
    解，被告亦給付3萬5千元之賠償金，因尾款尚未支付，就接
    獲判處拘役35日之刑事判決，認原審量刑實屬過重，請求撤
    銷改判等語。經查，關於刑之量定，係實體法上賦予法院得
    為自由裁量之事項，倘其未有逾越法律所規定之範圍，除顯
    有科罰與罪責不相當之情形外，應予尊重，不得任意加以指
    摘。本件原審量刑之酌科，已綜據被告違反注意義務之過失
    程度、造成告訴人所受傷勢，並考量告訴人左方車未讓被告
    所駕之右方車先行，亦有過失，且告訴人所受傷勢並非極為
    嚴重，另酌及被告99年3月31日於案發後在本院與告訴人達
    成調解，願於99年5月20日前給付告訴人7萬元，詎被告給付
    3萬5千元後，即未依約給付，經原審法院於約定給付日後之
    同年5月25日、28日電話通知被告儘速賠償告訴人尾款，被
    告諉稱會於5月31日前給付，原審法院於6月1日再電詢告訴
    人，得知被告仍未給付，翌日即6月2日原審法院再電詢告訴
    人，告訴人表示不願再給被告機會，並念及被告犯後坦承犯
    行等一切情狀為裁量基礎。顯見原審已斟酌被告與告訴人過
    失程度、告訴人所受之受傷及被告犯罪後之態度，而為審慎
    之裁量，並無任何科罰與罪責不相當之瑕疵可言。檢察官上
    訴指摘原審量刑過輕，被告上訴指摘原審量刑過重，皆無足
    採，俱屬無理由。
三、從而，本件原審並無量刑失當之情形，檢察官及被告之上訴
    均無理由，應予駁回。
據上論斷，應依刑事訴訟法第455條之1第1項、第3項、第373條
、第368條，判決如主文。
本案經檢察官甲○○到庭執行職務。
中    華    民    國    99    年    11    月     9    日
            刑事第五庭    審判長法  官  鄭文祺
                                法  官  張銘晃
                                法  官  陳振謙
以上正本證明與原本無異。
不得上訴。
                                書記官  黃雅雲
中    華    民    國    99    年    11    月     9    日
附錄本案論罪科刑法條全文
中華民國刑法第284條第1項
因過失傷害人者，處6月以下有期徒刑、拘役或5百元以下罰金，
致重傷者，處1年以下有期徒刑、拘役或5百元以下罰金。

司法院資訊處製作；財團法人民間司法改革基金會備份。
